Inventaris van de Kamer van Koophandel Den Haag: Handelsregisters (bedrijven opgeheven in 1980-2001)
Nationaal Archief, Den Haag
- KAMER VAN KOOPHANDEL 's-GRAVENHAGE HANDELSREGISTER 1980-2001, A
  - Dossiernummers 27144140, 27144284, 27144306, 27144332, 27144342, 27144368, 27144399, 27144591, 27144647, 27144669, 27144724, 27144747, 27144793, 27144817, 27144833, 27166038, 27166689, 27166707, 27166775, 27166847, 27166907, 27166926, 27168357, 27169282A, 27169282B, 27237071, 27237081, 27237082, 27237083, 27237099, 27237101, 27237106, 27237108, 27237112, 27237113, 3202
  - Dossiernummers 27147557, 27147579, 27147629, 27147719, 27147797, 27147863, 27147979, 27148056, 27148092, 27148128, 27148146, 27148148, 27156078, 27156108, 27156126, 27156131, 27156139, 27156187, 27156208, 27156224, 27156273, 27156321, 27156373, 27156392, 27156409, 27156417, 27156442, 27237115, 27237133, 27237135, 27237142, 27237145, 27237149, 27237156, 27237169, 27237172, 27237174, 27237175, 3203
  - Dossiernummers 27237181, 27155352, 27155378, 27155399, 27155410, 27155436, 27155439, 27155443, 27155480, 27155502, 27155510, 27155512, 27155526, 27155532, 27155548, 27155556, 27155558, 27237191, 27237195, 27237197, 27237202, 27237211, 27237224, 27237226, 27237233, 27237236, 3204
  - Dossiernummers 27142722, 27142772, 27142894, 27142956, 27142972, 27143008, 27143058, 27143078, 27143104, 27143264, 27143500, 27143505, 27143510, 27237237, 27237241, 27237252, 27237258, 27237265, 27237266, 27237268, 27237270, 27237278, 27237290, 27237294, 3205
  - Dossiernummers 27149489, 27149516, 27149531, 27149588, 27149592, 27149627, 27149631, 27149786, 27149798, 27149864, 27149893, 27149991, 27150078, 27150125, 27237299, 27237303, 27237305, 27237321, 27237323, 27237328, 27237335, 27237337, 27237345, 27237353, 27237355, 27237358, 27237361, 27237362, 27237365, 27237370, 27237373, 27237378, 27237383, 27237398, 3206
  - Dossiernummers 27158656, 27158657, 27158697, 27158712, 27158749, 27158765, 27158769, 27158814, 27158820, 27158865, 27158897, 27158908, 27158917, 27158920, 27158922, 27158996, 27159473, 27159539, 27159606, 27159692, 27159695, 27159734, 27159737, 27159743, 27159811, 27159823, 27159827, 27159892, 27159928, 27160085, 27160096, 27160133, 27160210, 27160284, 27160409, 3207
  - Dossiernummers 27160443, 27160530, 27160554, 27160555, 27160557, 27160560, 27160667, 27160705, 27160859, 27160864, 27160896, 27160944, 27160985, 27161026, 27161032, 27161041, 27161085, 27161112, 27161191, 27161233, 27237402, 27237405, 27237407, 27237409, 27237418, 27237419, 27237420, 27237423, 27237436, 27237437, 27237438, 3208
  - Dossiernummers 27157264, 27157302, 27158185, 27158258, 27158272, 27158273, 27158296, 27158329, 27158418, 27158445, 27161322, 27161399, 27161411, 27161501, 27161502, 27161567, 27161642, 27161651, 27161672, 27161688, 27161693, 27161694, 27161696, 27161699, 27237439, 27237449, 27237450, 27237457, 27237459, 27237460, 27237463, 27237472, 27237475, 27237479, 3209
  - Dossiernummers 27155572, 27155590, 27155616, 27155658, 27155669, 27155684, 27155707, 27155708, 27155727, 27155745, 27155750, 27155767, 27155804, 27155838, 27158454, 27158526, 27158560, 27158605, 27158609, 27158619, 27237499, 27237508, 27237509, 27237513, 27237520, 27237522, 27237523, 27237526, 27237528, 27237540, 3210
  - Dossiernummers 27145474, 27145483, 27145495, 27145522, 27145553, 27145728, 27145792, 27145981, 27146020, 27146146, 27146211, 27146248, 27146249, 27146325, 27146357, 27146448, 27146631, 27146718, 27146866, 27146933, 27146936, 27147057, 27147100, 27147173, 27147277, 27147306, 27147325, 27147461, 27237546, 27237557, 27237559, 27237570, 27237571, 27237572, 27237577, 27237587, 27237591, 27237603, 3211
  - Dossiernummers 27140340, 27140371, 27140382, 27140446, 27140483, 27140587, 27140639, 27140670, 27140726, 27140729, 27140797, 27140812, 27140847, 27140906, 27141063, 27141132, 27141151, 27141188, 27141190, 27141200, 27141382, 27141446, 27141485, 27141556, 27141584, 27237607, 27237614, 27237615, 27237618, 27237622, 27237624, 27237627, 27237630, 27237633, 27237634, 27237636, 3212
  - Dossiernummers 27141604, 27141877, 27141921, 27141985, 27142018, 27142045, 27142100, 27142272, 27142368, 27142386, 27142450, 27142544, 27142582, 27142621, 27142665, 27142688, 27142695, 27142707, 27142710, 27237637, 27237638, 27237649, 27237651, 27237657, 27237660, 27237661, 27237662, 27237663, 3213
  - Dossiernummers 27156470, 27156474, 27156492, 27156606, 27156683, 27157028, 27157032, 27157036, 27157037, 27157049, 27157064, 27157072, 27157123, 27157162, 27157196, 27157224, 27157248, 27237670, 27237672, 27237674, 27237676, 27237677, 27237680, 27237687, 27237691, 27237692, 27237699, 27237703, 27237705, 27237708, 27237710, 27237712, 3214
  - Dossiernummers 27154877, 27154884, 27154898, 27154916, 27154920, 27154923, 27154924, 27154930, 27154939, 27154942, 27154965, 27154982, 27154988, 27154990, 27154993, 27237713, 27237723, 27237727, 27237732, 27237735, 27237737, 27237739, 27237749, 27237757, 27237765, 27237777, 27237783, 27237789, 27237790, 3215
  - Dossiernummers 27143526, 27143553, 27143633, 27143772, 27143803, 27143895, 27143967, 27143969, 27144007, 27144010, 27144030, 27144059, 27144080, 27144126, 27155185, 27155206, 27155221, 27155222, 27155223, 27155227, 27155263, 27155264, 27155277, 27155280, 27155309, 27155336, 27155344, 27237792, 27237793, 27237799, 27237803, 27237813, 27237816, 27237823, 27237825, 27237833, 27237838, 3216
  - Dossiernummers 27154395, 27154402, 27154413, 27154429, 27154433, 27154437, 27154457, 27154486, 27154506, 27154512, 27154513, 27154516, 27154528, 27154530, 27154534, 27154545, 27154567, 27154586, 27154587, 27154619, 27154626, 27154628, 27237844, 27237845, 27237853, 27237854, 27237856, 27237863, 27237864, 27237876, 27237881, 27237890, 27237891, 3217
  - Dossiernummers 27154630, 27154649, 27154658, 27154661, 27154678, 27154710, 27154713, 27154716, 27155003, 27155027, 27155030, 27155046, 27155062, 27155063, 27155071, 27155093, 27155095, 27155107, 27155111, 27155116, 27155139, 27155142, 27155146, 27155152, 27237896, 27237899, 27237901, 27237910, 27237922, 27237929, 27237941, 27237942, 3218
  - Dossiernummers 27130416, 27130425, 27130451, 27131039, 27131123, 27131129, 27131130, 27131279, 27131382, 27131384, 27132466, 27139626, 27139760, 27139800, 27139844, 27139904, 27139927, 27139928, 27140030, 27140031, 27140046, 27140200, 27140267, 27140301, 27140309, 27237944, 27237949, 27237950, 27237953, 27237958, 27237959, 27237964, 27237965, 27237967, 27237979, 3219
  - Dossiernummers 27154111, 27154152, 27154173, 27154176, 27154177, 27154179, 27154180, 27154186, 27154207, 27154209, 27154217, 27154221, 27154222, 27154223, 27154233, 27154235, 27154251, 27154253, 27154259, 27154274, 27154287, 27154292, 27154304, 27154308, 27154311, 27237981, 27237983, 27237984, 27237989, 27237992, 27237995, 27237997, 27237999, 27238002, 3220
  - Dossiernummers 27154312, 27154328, 27154333, 27154362, 27154379, 27154388, 27154721, 27154733, 27154749, 27154750, 27154760, 27154766, 27154767, 27154768, 27154776, 27154784, 27154799, 27154802, 27154829, 27154873, 27238004, 27238005, 27238007, 27238008, 27238010, 27238011, 27238016, 27238020, 27238026, 27238028, 27238034, 3221
  - Dossiernummers 27127575, 27127637, 27127676, 27127974, 27128097, 27128171, 27128175, 27128191, 27128288, 27128309, 27128332, 27128358, 27128491, 27128498, 27128507, 27128524, 27128555, 27128597, 27128602, 27128633, 27128808, 27128838, 27128891, 27238036, 27238053, 27238061, 27238064, 27238083, 27238096, 27238100, 27238101, 27238102, 27238103, 27238108, 3222
  - Dossiernummers 27163195, 27163444, 27169101, 27170178, 27170258, 27170342A, 27170342B, 27171288, 27222666, 27222682, 27222685, 27222755, 27222784, 27222802, 27238110, 27238111, 27238128, 27238129, 27238131, 27238132, 27238136, 27238142, 27238144, 27238145, 27238146, 27238147, 27238149, 3223
  - Dossiernummers 27155839, 27155848, 27155855, 27155857, 27155895, 27155926, 27155937, 27155963, 27155964, 27156004, 27156011, 27156018, 27156041, 27156042, 27156047, 27156061, 27156070, 27238150, 27238156, 27238168, 27238175, 27238176, 27238179, 27238181, 27238182, 27238183, 27238187, 3224
  - Dossiernummers 27129789, 27129834, 27129875, 27129958, 27130177, 27130227, 27130243, 27130269, 27130299, 27130326, 27130376, 27130412, 27153896, 27153948, 27153957, 27154016, 27154017, 27154025, 27154028, 27154037, 27154040, 27154046, 27154052, 27154058, 27154075, 27154090, 27154100, 27154105, 27238220, 27238188, 27238202, 27238217, 27238218, 27238224, 27238230, 27238238, 27238245, 27238247, 3225
  - Dossiernummers 27120985, 27121031, 27121377, 27121462, 27121552, 27121640, 27121697, 27121867, 27121994, 27121999, 27122058, 27122123, 27122135, 27129275, 27129324, 27129529, 27129561, 27129638, 27129663, 27129668, 27129680, 27129718, 27129787, 27238267, 27238257, 27238272, 27238273, 27238278, 27238290, 27238295, 27238298, 27238304, 3226
  - Dossiernummers 27119664, 27119734, 27119759, 27119807, 27119853, 27119944, 27120214, 27120217, 27120345, 27120457, 27120680, 27120694, 27120788, 27238307, 27238316, 27238359, 27238360, 27238367, 27238369, 27238374, 27238375, 27238382, 27238383, 27238384, 3227
  - Dossiernummers 27113157, 27113232, 27113346, 27113619, 27113622, 27113657, 27113675, 27113773, 27113962, 27114121, 27114199, 27114200, 27125846, 27125854, 27125976, 27125993, 27126021, 27126047, 27126048, 27126051, 27126221, 27126262, 27126425, 27126432, 27126484, 27238387, 27238390, 27238394, 27238397, 27238405, 27238413, 27238416, 27238419, 27238420, 27238424, 3228
  - Dossiernummers 27118969, 27119065, 27119129, 27119133, 27119138, 27119294, 27119347, 27119379, 27119382, 27119421, 27119446, 27119466, 27119496, 27238436, 27238442, 27238427, 27238429, 27238433, 27238434, 27238441, 27238445, 27238447, 27238451, 3229
  - Dossiernummers 27115263, 27115535, 27115588, 27115606, 27115844, 27115863, 27115941, 27115942, 27115960, 27115988, 27116001, 27238457, 27238458, 27238463, 27238464, 27238468, 27238469, 27238476, 27238477, 3230
  - Dossiernummers 27123168, 27123201, 27123217, 27123277, 27123282, 27123423, 27123461, 27123497, 27123600, 27123651, 27123693, 27123767, 27123872, 27123888, 27238478, 27238480, 27238493, 27238497, 27238501, 27238503, 27238504, 27238506, 27238510, 3231
  - Dossiernummers 27114209, 27114350, 27114403, 27114459, 27114705, 27114900, 27114915, 27115094A, 27115094B, 27115128, 27238536, 27238517, 27238518, 27238521, 27238535, 27238539, 27238548, 27238551, 27238556, 3232
  - Dossiernummers 27126518, 27126525, 27126528, 27126594, 27126602, 27126643, 27126672, 27126673, 27126689, 27126705, 27126778, 27126792, 27126821, 27126891, 27126923, 27126965, 27127070, 27127084, 27127121, 27127132, 27127255, 27127297, 27127300, 27127324, 27127505, 27238558, 27238565, 27238589, 27238594, 27238595, 27238597, 3233
  - Dossiernummers 27117060, 27117065, 27117100, 27117134, 27117268, 27117433, 27117489, 27117523, 27117540, 27117610, 27117926, 27118149, 27118176, 27118181, 27238601, 27238604, 27238613, 27238622, 27238625, 27238628, 3234
  - Dossiernummers 27118206, 27118316, 27118318, 27118335, 27118340, 27118386, 27118396, 27118525, 27153090, 27153101, 27153139, 27153148, 27153234, 27153241, 27153348, 27153460, 27153494, 27153675, 27153700, 27153784, 27153798, 27153806, 27153824, 27153878, 27153890, 27238630, 27238631, 27238632, 27238638, 27238640, 27238643, 27238644, 27238646, 3235
  - Dossiernummers 27102724, 27103019, 27103235, 27103811, 27104433, 27104493, 27104591A, 27104591B, 27104741A, 27104741B, 27104926, 27104972, 27238666, 27238668, 27238675, 27238676, 27238678, 27238679, 27238682, 27238685, 27238687, 27238689, 3236
  - Dossiernummers 27105031A, 27105168, 27105420A, 27105420C, 27123892, 27123915, 27123917, 27124088, 27124098, 27124146, 27124264, 27124341, 27124527, 27124549, 27124640, 27124704, 27125145, 27125349, 27238697, 27238710, 27238718, 27238722, 27238728, 27238730, 27238731, 27238734, 27238737, 27238739, 27238740, 27238744, 27238748, 3237
  - Dossiernummers 27122243, 27122407, 27122546, 27122609, 27122718, 27122875, 27122942, 27122998, 27123002, 27123017, 27123066, 27123162, 27125420, 27125658, 27125673, 27125716, 27125735, 27125845, 27238756, 27238758, 27238760, 27238763, 27238764, 27238772, 3238
  - Dossiernummers 27105611, 27105817, 27106221, 27106434, 27106563, 27106582, 27107085, 27107204, 27107557, 27107576, 27108011, 27108025, 27238774, 27238778, 27238780, 27238791, 27238792, 27238794, 27238800, 27238802, 27238803, 27238804, 27238812, 27238818, 27238819, 3239
  - Dossiernummers 27108142, 27108296, 27108396, 27108838, 27109350, 27109384, 27111512, 27111589, 27111827, 27111889, 27238821, 27238822, 27238824, 27238835, 27238836, 27238840, 27238845, 27238846, 27238850, 27238852, 27238854, 27238855, 27238859, 27238860, 27238862, 27238867, 27238871, 27238880, 27238885, 27238887, 3240
  - Dossiernummers 27096576, 27096752, 27097026A, 27097026B, 27097125, 27097370, 27097395, 27097458, 27101195A, 27101195B, 27101195C, 27101900, 27101926, 27101936, 27102118, 27102409, 27102532, 27102664A, 27102664B, 27238891, 27238892, 27238895, 3241
  - Dossiernummers 98234, 98611, 98826, 99116, 99248, 99364, 99631, 99729, 99908, 100831, 101252, 101285, 27238904, 27238913, 27238914, 27238915, 27238916, 27238922, 27238923, 27238924, 27238933, 27238939, 27238948, 3242
  - Dossiernummers 102196, 102199, 102673, 102721, 102730, 102866, 103227, 103547, 103601, 104320, 104494, 105032, 105187, 106041, 106626, 27238957, 27238961, 27238963, 27238973, 27238974, 27238977, 27238979, 27238980, 27238981, 27238986, 3243
  - Dossiernummers 106848, 107091, 107148, 107223, 107735, 107945, 108136, 108248, 108315, 108613, 108904, 109039, 109274, 109296, 110311, 110334, 110553, 110637, 110810, 27238988, 27238990, 27238991, 27238992, 27238994, 27238995, 27239001, 27239003, 27239006, 27239009, 27239011, 27239012, 3244
  - Dossiernummers 2168a, 2168b, 6211, 8630, 12071a, 12071b, 14474, 16874a, 16874b, 17120, 27239014, 27239019, 27239020, 27239023, 27239024, 27239031, 27239032, 27239035, 27239036, 27239038, 27239045, 3245
  - Dossiernummers 92292, 92666, 92668, 92897a, 92897b, 92897c, 93063, 93085, 93294, 93916, 27239048, 27239053, 27239055, 27239056, 27239066, 27239070, 27239071, 27239080, 27239082, 27239090, 27239095, 27239097, 3246
  - Dossiernummers 927a, 927b, 1236a, 1236b, 2102Dt/mG, 27239104, 27239107, 27239112, 27239130, 27239132, 27239136, 27239138, 27239140, 27239143, 3247
  - Dossiernummers 27087352, 27087563, 27087778a, 27087778b, 27088100, 27088338, 27088426, 27239744, 27239150, 27239151, 27239156, 27239170, 27239175, 27239177, 27239178, 27239179, 3248
  - Dossiernummers 27094745, 27094762, 27094845, 27094860, 27094993, 27095071, 27095194a, 27095194b, 27095821, 27095957, 27096201a, 27096201b, 27239180, 27239188, 27239189, 27239191, 27239195, 27239204, 27239209, 27239220, 3249
  - Dossiernummers 27112036, 27112304, 27112623, 27112670, 27112808, 27112873, 27112918, 27112929, 27113032, 27113039, 27113143, 27113144, 27239223, 27239235, 27239236, 27239237, 27239239, 27239245, 27239254, 27239265, 27239266, 3250
  - Dossiernummers 27085850A, 27085855A, 27085893A, 27086557A, 27086976A, 27087125A, 27087370A, 27088082A, 27088226A, 27088304A, 27088304B, 27088294A, 27089261A, 27239270, 27239272, 27239275, 27239278, 27239279, 27239283, 27239290, 27239292, 27239293, 27239298, 27239300, 3251
  - Dossiernummers 27089331A, 27090019A, 27090266A, 27090359A, 27090602A, 27090980A, 27091081A, 27091638A, 27091937A, 27092109A, 27092226A, 27239310, 27239311, 27239314, 27239317, 27239334, 27239339, 27239358, 27239359, 27239360, 27239363, 27239366, 3252
  - Dossiernummers 27090884, 27091026A, 27091026B, 27091065, 27091203, 27091356, 27091556, 27091589, 27091817, 27091986A, 27091986B, 27092232, 27092394, 27092491, 27239376, 27239384, 27239390, 27239391, 27239395, 27239401, 27239402, 27239405, 3253
  - Dossiernummers 27093763, 27094474A, 27095068A, 27095286A, 27095514A, 27095835A, 27095923A, 27095959A, 27096366A, 27096442A, 27096917A, 27097407A, 27097442A, 27098229A, 27239430, 27239440, 27239444, 27239447, 27239450, 27239451, 27239453, 27239454, 27239455, 3254
  - Dossiernummers 82530A, 83003A, 83097A, 83456A, 83494A, 27093116, 27093195, 27093243, 27093272, 27093351, 27093689, 27239464, 27239465, 27239470, 27239472, 27239473, 27239474, 27239476, 27239478, 27239485, 27239486, 27239488, 27239490, 27239491, 27239495, 3255
  - Dossiernummers 27083516A, 27084246A, 27085034A, 27085034B, 27085051A, 27085669A, 27097651, 27098084, 27098106, 27098205, 27099032, 27239506, 27239512, 27239515, 27239516, 27239519, 27239520, 27239522, 27239523, 27239535, 27239540, 27239541, 3256
  - Dossiernummers 27099437, 27099487, 27099797, 27100117, 27100764, 27128915, 27128941, 27128943, 27128959, 27128974, 27128975, 27129038, 27129103, 27129138, 27129179, 27239543, 27239549, 27239550, 27239551, 27239557, 27239559, 27239560, 27239561, 27239566, 27239568, 27239572, 27239584, 27239585, 27239589, 3257
  - Dossiernummers 27075338A, 27075680A, 27076405A, 27076632At/mD, 27077747A, 27077747B, 27239590, 27239591, 27239595, 27239607, 27239608, 27239612, 27239614, 27239616, 27239620, 3258
  - Dossiernummers 27077367A, 27077973A, 27078297A, 27078322A, 27078803A, 27078803B, 27079052A, 27079631A, 27079992At/mD, 27239621, 27239624, 27239628, 27239629, 3259
  - Dossiernummers 27085287, 27085419, 27085478, 27085624, 27086628, 27086720, 27087121, 27087306, 27239631, 27239636, 27239640, 27239644, 27239649, 27239654, 27239656, 27239658, 27239660, 27239662, 27239671, 27239672, 27239678, 27239683, 27239686, 27239686, 27239689, 27239690, 27239692, 27239697, 3260
  - Dossiernummers 27088573, 27088580, 27088624A, 27088821A, 27089016A, 27089016B, 27089754, 27089988, 27090158, 27090168, 27090609A, 27090706A, 27090706B, 27239698, 27239699, 27239702, 27239709, 27239711, 27239713, 27239715, 27239722, 27239725, 27239726, 27239728, 27239729, 3261
  - Dossiernummers 27017362A, 27017362B, 27017362C, 27017362D, 27017362E, 27017362F, 27017362G, 27017362H, 27017362I, 27017362J, 3262
  - Dossiernummers 27024880Dt/mF, 27028262A, 27028478A, 27028478B, 27028608A, 27028608B, 27239730, 27239735, 27239737, 27239741, 27239744, 27239746, 27239747, 27239748, 27239751, 27239757, 27239758, 27239760, 27239763, 27239766, 3263
  - Dossiernummers 27015854Bt/mG, 27016551A, 27016551B, 27030141A, 27030744A, 27031039A, 3264
  - Dossiernummers 27116033, 27116162, 27116186, 27116272, 27116347A, 27116347B, 27116392, 27116420, 27116421, 27116653, 27116696, 27117048, 27239767, 27239770, 27239775, 27239785, 27239788, 27239794, 27239800, 27239805, 27239806, 27239807, 27239809, 27239813, 27239814, 27239821, 27239831, 27239832, 27239837, 27239838, 27239845, 27239846, 3265
  - Dossiernummers 27035039At/mC, 27045553A, 27045553B, 27049055A, 27049055B, 27053740A, 27239847, 27239850, 27239851, 27239852, 27239853, 27239857, 27239869, 27239872, 3266
  - Dossiernummers 27011599At/mD, 27015138A, 27239874, 27239878, 27239887, 27239889, 27239891, 27239895, 27239898, 27239906, 27239910, 27239913, 27239921, 27239926, 27239934, 27239937, 27239944, 27239948, 27239951, 27239955, 27239960, 27239962, 27239963, 27239967, 3267
  - Dossiernummers 27015468Qt/mY, 27015605At/mC, 3268
  - Dossiernummers 21169, 23532c, 23532d, 24258a, 24258b, 24880a, 24880b, 24880c, 27239970, 27239976, 27239977, 27239980, 27239981, 27239989, 27239994, 27239997, 27239998, 3269
  - Dossiernummers 59449, 60069, 60733, 61683, 62318a, 62318b, 66061, 67359, 67797, 69854, 27240009, 27240011, 27240012, 27240013, 27240014, 3270
  - Dossiernummers 71839a, 71839b, 74091, 74106a, 74106b, 74106c, 74571a, 74571b, 74725, 27240017, 27240019, 27240021, 27240022, 27240024, 27240027, 27240028, 27240033, 27240034, 27240041, 3271
  - Dossiernummers 80122a, 80122b, 80122c, 80155a, 80155b, 80189, 80528, 80975, 80985a, 80985b, 82362a, 82362b, 27240044, 27240046, 27240050, 27240054, 27240055, 27240056, 27240059, 27240063, 27240070, 27240071, 3272
  - Dossiernummers 27029176, 27029555a, 27029555b, 27029737a, 27029737b, 27030200a, 27030200b, 27032437a, 27032437b, 27032771a, 27032771b, 27240075, 27240078, 27240083, 27240085, 27240088, 27240093, 27240095, 27240097, 27240101, 27240102, 3273
  - Dossiernummers 27034647, 27034667, 27034771, 27034840, 27036345, 27036412a, 27036412b, 27036412c, 27036412d, 27036669, 27240109, 27240114, 27240115, 27240126, 27240127, 27240129, 27240130, 27240132, 27240140, 3274
  - Dossiernummers 27037630, 27037806, 27037941, 27038252, 27038918, 27041366, 27041566, 27041933a, 27041933b, 27041983, 27042067, 27042825, 27043626, 27240144, 27240148, 27240149, 27240154, 27240162, 27240181, 27240186, 27240188, 3275
  - Dossiernummers 27043647, 27044419a, 27044419b, 27044613, 27045914, 27047745, 27049301, 27049690a, 27049690b, 27049693, 27240189, 27240196, 27240201, 27240214, 27240225, 27240239, 27240240, 27240252, 27240254, 27240257, 27240260, 27240262, 3276
  - Dossiernummers 27049794a, 27049794b, 27050375, 27052416a, 27052416b, 27052416c, 27055726, 27056053a, 27056053b, 27056327, 27240263, 27240267, 27240270, 27240271, 27240278, 27240286, 27240288, 27240292, 27240293, 27240295, 27240297, 3277
  - Dossiernummers 1686Nt/mZ, 3278
  - Dossiernummers 4974a, 4974b, 27240300, 27240303, 27240305, 27240306, 27240307, 27240308, 27240310, 27240322, 27240326, 27240328, 27240330, 27240331, 27240332, 27240333, 27240335, 27240336, 27240358, 27240359, 27240360, 3279
  - Dossiernummers 27007455at/mh, 27008620a, 27008620b, 27240361, 27240362, 27240365, 27240374, 27240378, 27240379, 27240381, 27240384, 3280
  - Dossiernummers 27008797a, 27008797b, 27008797c, 27010789d, 27010789e, 27012591, 27014368a, 27014368b, 27015138, 27015590, 27015630, 27240386, 27240391, 27240392, 27240394, 27240400, 27240401, 27240403, 27240407, 27240409, 3281
  - Dossiernummers 27016727a, 27016727b, 27016793A, 27016793B, 27016793D, 27016988a, 27016988b, 27017109, 27017965a, 27017965b, 27020826a, 27020826b, 27240410, 27240413, 27240414, 27240415, 27240422, 27240423, 27240425, 27240426, 27240429, 27240431, 27240433, 3282
  - Dossiernummers 27145839, 27145844, 27145846, 27145848, 27145855, 27145857, 27145859, 27145863, 27145868, 27145872, 27145873, 27145876, 27145877, 27145878, 27240439, 27240441, 27240451, 27240452, 27240454, 27240456, 27240459, 27240462, 3283
  - Dossiernummers 27145943, 27145946, 27145952, 27145955, 27145959, 27145973, 27145976, 27145985a, 27145985b, 27145988, 27145989, 27240474, 27240476, 27240481, 27240483, 27240484, 27240492, 27240497, 27240507, 3284
  - Dossiernummers 27024059, 27024265, 27024350, 27024618a, 27024618b, 27024622a, 27024622b, 27024622c, 27025084, 27240508, 27240514, 27240515, 27240523, 27240530, 27240531, 27240536, 27240537, 3285
  - Dossiernummers 27025994a, 27025994b, 27026313a, 27026313b, 27026313c, 27026851a, 27026851b, 27027890a, 27027890b, 27029151a, 27029151b, 27240539, 27240542, 27240547, 27240548, 27240549, 27240552, 27240553, 27240556, 27240560, 27240564, 3286
  - Dossiernummers 27145697, 27145705, 27145707, 27145725, 27145726, 27145741, 27145743, 27145753, 27145754, 27145755, 27145758, 27145769, 27145775, 27145780, 27145783, 27145784, 27145787, 27145797, 27145803, 27145804, 27145806, 27145807, 27145814, 27145817, 27145826, 27145831, 27240566, 27240572, 27240573, 27240574, 27240580, 27240581, 27240584, 27240585, 27240588, 27240590, 3287
  - Dossiernummers 27145414A, 27145414B, 27145418, 27145420, 27145421, 27145433, 27145446, 27145453, 27145454, 27145466, 27145475, 27145476, 27145478, 27145481, 27145487, 27145494, 27145503, 27145505, 27145507, 27145514, 27240592, 27240595, 27240598, 27240608, 27240612, 27240621, 27240625, 27240630, 27240631, 27240634, 27240635, 3288